【裁判字號】    89,交易,231
【裁判日期】    891229
【裁判案由】    過失致死
【裁判全文】
臺灣士林地方法院刑事判決                        八十九年度交易字第二三一號
    公  訴  人  臺灣士林地方法院檢察署檢察官
    被      告  甲○○
右列被告因過失致死案件，經檢察官聲請簡易判決處刑 (八十九年度偵字第五九六二
號、第六○八六號)，本院改依通常程序判決如左：
    主  文
甲○○因過失致人於死，處有期徒刑捌月，緩刑年。
    事  實
一、甲○○於民國八十九年五月二十三日上午十一時四十五分許，駕駛車號Ｅ五─二
    二一九號自用小客車，沿台北市士林區○○○道○段由南往北行駛至一一○號前
    之行人穿越道，應注意車前狀況，隨時保持必要之安全措施，且該路段時速不得
    超過三十公里，此外汽車行近行人穿越道前應減速慢行，遇有行人穿越時應暫停
    讓行人先行通過，而依當時情形，晴天、日間自然光、路面柏油、乾燥、無缺陷
    、無障礙物、視距良好等一切情狀，並無不能注意之情事，竟疏於注意，貿然以
    三十餘公里之時速行駛，適有陳蘭蕙由該道路對向正欲穿過行人穿越道，甲○○
    因煞車不及，致其所駕前車頭撞及陳蘭蕙，陳蘭蕙因而胸、腹腔內出血，經送醫
    急救後，於同年月二十四日上午十一時二十五分不治死亡。甲○○於肇事後，在
    未被有偵查犯罪職權之公務員發覺前，主動向前往處理車禍之台北市政府警察局
    士林分局交通分隊員警乙○○自首犯罪，接受裁判。
二、案經臺灣士林地方法院檢察署檢察官簽分及台北市政府警察局士林分局報告偵辦
    。
    理  由
一、訊據被告甲○○對其於右揭時地發生車禍撞擊陳蘭蕙死亡之事實均供承不諱，核
    與告訴人即被害人之子戊○及被害人之兄丁○○、姊陳蘭生所述及現場目擊證人
    丙○○證述情節相符，並有道路交通事故調查報告表乙紙、現場談話紀錄表影本
    一份、現場照片影本四張、台北市政府警察局士林分局芝山岩派出所相驗案件初
    步調查報告影本一份等在卷可資佐證。且被害人陳蘭蕙係因本件車禍致死亡，業
    經臺灣士林地方法院檢察署檢察官督同法醫師相驗明確，有相驗屍體證明書、驗
    斷書、及勘驗筆錄等在卷可憑，此部分之事實已堪認定。
二、被告雖辯稱當時是被害人自己從斜對角跑過來，並沒有在斑馬線上云云，惟被告
    於本件車禍發生後經現場員警訊問時已自承被害人當時是由西北向東南斜線穿越
    仰德大道用跑步於行人穿越道上，此有前揭交通事故談話紀錄表在卷可憑，並經
    證人即現場處理員警乙○○到庭結證屬實，且被害人在對向等紅綠燈時，是站在
    斑馬線上等情，亦據證人丙○○結證無訛，再依卷附現場照片所示，被告所駕駛
    前開車輛之車尾尚在行人穿越道上，依汽車煞車原理，當時之撞擊點應係在行人
    穿越道上無訛，被告所辯無非避重就輕之詞，無可採信。按汽車行駛時，駕駛人
    應注意車前狀況，並隨時採取必要之安全措施；行車速度，依標誌之規定；汽車
    行近行人穿越道前，應減速慢行，遇有行人穿越時，無論有無交通警察指揮或號
    誌指示，均應暫停讓行人先行通過，道路交通安全規則第九十四條第三項、第九
    十二條第一項、第一百零三條分別定有明文。被告為汽車駕駛人，自應注意及此
    。而前開肇事路段之速限為時速三十公里，有道路交通事故調查報告表一份在卷
    可憑，被告駕車撞及被害人之地點位於行人穿越道上，亦如前述，依當時情形，
    晴天、日間自然光、路面柏油、乾燥、無缺陷、無障礙物、視距良好等一切情狀
    ，並無不能注意之情事，竟疏於注意，貿然以三十餘公里之時速超速行駛，致撞
    及被害人陳蘭蕙，揆諸前開說明，被告應負過失責任甚明。又被害人因本件車禍
    死亡，與被告之過失行為間並有相當因果關係。從而，罪證明確，被告過失犯行
    洵堪認定。
二、核被告所為係犯刑法第二百七十六條第一項之過失致死罪。被告行經行人穿越道
    ，不依規定讓行人優先通行，因而致人死亡，依法應負刑事責任，爰依道路交通
    管理處罰條例第八十六條第一項，加重其刑二分之一。被告於肇事後，在未被有
    偵查犯罪職權之公務員發覺前，主動向前往處理車禍之台北市政府警察局士林分
    局交通分隊員警乙○○自首犯罪，接受裁判，此經證人乙○○到庭結證無訛，應
    依刑法第六十二條前段規定減輕其刑。並先加重後減輕。爰審酌被告前無犯罪紀
    錄，品行尚佳，其過失程度、所生之危害、肇事後之態度，及事後已與被害人家
    屬為民事和解，賠償新臺幣三百二十五萬元及其他一切情狀，判處有期徒刑八月
    ，以示懲儆。又被告前未曾受有期徒刑以上刑之宣告，有臺灣高等法院檢察署刑
    案紀錄簡覆表一紙在卷可憑，被告現尚就讀私立中國文化大學，其經此偵、審程
    序及刑之宣告後，應知警惕，當無再犯之虞，本院認以暫不執行刑罰為適當，爰
    併諭知緩刑三年，以勵自新。
據上論斷，應依刑事訴訟法第四百五十二條、第二百九十九條第一項前段，刑法第二
百七十六條第一項，道路交通管理處罰條例第八十六條第一項，刑法第六十二條前段
，第七十四條第一款，罰金罰鍰提高標準條例第一條前段，判決如主文。
本案經檢察官陳傳宗到庭執行職務。
中      華      民      國    八十九      年    十二    月    二十九    日
                                臺灣士林地方法院交通法庭
        法  官  許  永  煌
右正本證明與原本無異。
如不服本判決，應於判決送達後十日內，向本院提出上訴狀。
                                    書記官  黃  秀  雲
中      華      民      國    九十        年     一     月      二      日
附錄本案論罪科刑法條全文
刑法第二百七十六條第一項：
  因過失致人於死者，處二年以下有期徒刑、拘役或二千元以下罰金。


司法院資訊處製作；財團法人民間司法改革基金會備份。
